Nombre: MARCO ANTONIO TURCIOS RUIZ

Documento Personal de Identificación - DPI - / CUI: 1826 31273 1504

PERFIL PROFESIONAL

Profesional del Derecho con once años de haber obtenido el Grado de Abogado y Notario, Licenciado en Ciencias y Letras y con quince años de carrera fiscal, con experiencia en persecución penal, investigación y desarrollo del Proceso Penal Guatemalteco, comprometido con el Derecho, con habilidades en la planeación, toma de decisiones, control de procesos, formulación y ejecución de proyectos.

DATOS PERSONALES:

Fecha de Nacimiento: 13/01/1951

Edad:

68 años

Nacionalidad:

Guatemalteco

Género:

Masculino

Número de Colegiado: 10,186

Años de Ejercicio

Profesional:

12 años 8 meses

FORMACIÓN ACADÉMICA:

A) Nivel:

Maestría

- Teoría General del Derecho
- Criminología
- Corrientes del Pensamiento Jurídico Penal
- Teoría del Tipo Penal
- Política Criminal
- Derecho Procesal Penal

B) Nivel:

Licenciatura

Titulo:

Abogado y Notario

Colegio Profesional:

Abogados y Notarios

Guatemala

Institución:

Universidad de San de

Guatemala

CONTACTO

Teléfonos

Celular: 42996321

52153299

Casa:

22613129

Nit: 4518551

Afiliación Igss: 151160777

E-MAIL

Hemti@vahoo.com

DIRECCIÓN:

15 calle C 7-35 Aurora 1, zona 13, Guatemala

Edificio Asturias Oficina No. 4

- C) Diplomados en las áreas:
- Familia.
- Penal
- Constitucional

D) EXPERIENCIA LABORAL:

MINISTERIO PÚBLICO (2003-2019)

Agente Fiscal

Fiscalía Municipal de Amatitlán, Departamento de Guatemala 21 de mayo 2012 a la fecha

 Fiscalía Distrital Departamento de Petén 20 febrero 2012 a 20 de mayo 2012.
 Fiscalía de Sección Contra El Crimen Organizado, Ciudad de Guatemala 1 de septiembre 2011 a 19 de febrero de 2012.

Auxiliar Fiscal I

- Fiscalía Municipal de Mixco, Departamento de
- Guatemala, 14 de marzo 2005 al 31 de agosto 2011
- Coordinación Fiscalía Distrital Metropolitana con funciones en la Fiscalía de casos especiales
 Guatemala, 31 de marzo de 2004 al 13 de marzo de 2005.
- Coordinación Fiscalía Distrital Metropolitana Con funciones en Agencia No. 4 Del 23 al 30 de marzo 2004
- Coordinación Fiscalía Distrital Metropolitana
 Con funciones de apoyo en el caso GIRSA
 26 febrero 2003 al 22 de marzo 2004

Catedrático

Bufete Popular Central,
Facultad de Ciencias Jurídicas y Sociales, USAC
Asesor de las Áreas Civil, Laboral y Penal

De Julio de 2016 a la fecha.

 Docencia en impartir el curso de Derecho Penal y Procesal Penal en la Escuela de Preparación de Examen Técnico Profesional, Fase privada.

E) PARTICIPACIÓN EN ACTIVIDADES DE PROYECCIÓN SOCIAL Y DESARROLLO HUMANO

 Constancia de participación en Actividades de Apoyo y Servicios social y Derechos Humanos, Bufete Popular, USAC De enero 2010 a la presente fecha.

- Visitas a Hogares de niños y ancianos.
- Recaudación de víveres, juguetes y útiles escolares.